【裁判字號】    99,交抗,340
【裁判日期】    990819
【裁判案由】    聲明異議
【裁判全文】
臺灣高等法院高雄分院刑事裁定         99年度交抗字第340號
    抗  告  人
    即受處分人  甲○○
上列抗告人因違反道路交通管理處罰條例聲明異議案件，不服臺
灣高雄地方法院中華民國99年7 月22日裁定（99年度交聲字第18
07號），提起抗告，本院裁定如下：
    主  文
抗告駁回。
    理  由
一、抗告意旨略以：抗告人即受處分人甲○○確有原審認定之違
    規行為無誤，但抗告人僅小學畢業，識字不多，關於職業登
    記證考試，考題至為複雜、艱澀難解，抗告人曾參加多次均
    未通過，然抗告人一家生活，全賴抗告人駕駛計程車收入維
    生，抗告人終於在98年7 月間考取該職業登記證，惟駕駛執
    照卻被吊銷，且1 年內不得重新考領駕駛執照，影響抗告人
    家庭生活至鉅，請求法外施仁，從輕發落，不要任意吊銷駕
    駛執照，為此提起抗告，請求撤銷原裁定，另為適當之裁定
    云云。
二、原裁定意旨略以：異議人曾於98年3 月30日，駕駛車號783-
    YE號營業一般小客車，因「計程車駕駛人未向警察機關辦理
    執業登記領取執業登記證即行執業」，經台北市政府警察局
    中正一分局填掣北市警交字第AEX506363 號舉發違反道路交
    通管理事件通知單，舉發違規，復於98年5 月14日19時6 分
    ，駕駛上開車輛，於台北市○○○路口，因「計程車駕駛人
    未向警察機關辦理執業登記領取執業登記證即行執業，經處
    罰仍不辦理」經台北市政府警察局交通警察大隊警員填掣北
    市警交字第A00XFV377 號舉發違反道路交通管理事件通知單
    ，舉發違規之事實，為異議人所不爭執，並有違規查詢報表
    、北市警交字第AEX506363 號、北市警交字第A00XFV377 號
    舉發違反道路交通管理事件通知單，及異議人遲至98年10月
    21日始向台北市政府警察局提出台北市計程車駕駛人執業登
    記申請書影本各1 紙附卷可稽，足以認定。是異議人於上揭
    時地有「計程車駕駛人未向警察機關辦理執業登記領取執業
    登記證即行執業，經處罰仍不辦理」之違規，堪認為事實。
    至異議人於上揭違規後，始取得台北市計程車駕駛人執業登
    記，與本件已成立之違規行為無涉；另異議人以開計程車為
    業，對於應辦妥執業登記始得執業，不能諉稱不知，且本件
    係「經處罰仍不辦理」之違規，異議人自不得以不知情抗辯
    。綜上所述，原處分機關依道路交通管理處罰條例道路交通
    管理處罰條例第36條第1 項、第2 項，及同法第67條第3 項
    及違反道路交通管理事件統一裁罰基準表之規定，裁處異議
    人吊銷駕駛執照、一年內不得重新考領駕駛執照，於法核無
    不合，應予維持，本件異議人之異議為無理由，應予駁回等
    語。
三、按計程車駕駛人，未向警察機關辦理執業登記，領取執業登
    記證，即行執業者，處新臺幣1,500 元以上3,600 元以下罰
    鍰。次按計程車駕駛人，不依規定辦理執業登記，經依前項
    處罰仍不辦理者，吊銷其駕駛執照。又按汽車駕駛人，曾依
    本條例其他各條規定吊銷駕駛執照者，一年內不得考領駕駛
    執照，道路交通管理處罰條例第36條第1 項、第2 項、第67
    條第3 項分別定有明文。
四、經查：
  (一)抗告人甲○○曾於98年3 月30日，駕駛車號783-YE號營業一
    般小客車，在台北市○○路，因「計程車駕駛人未向警察機
    關辦理執業登記領取執業登記證即行執業」，經台北市政府
    警察局中正一分局填掣北市警交字第AEX506363 號舉發違反
    道路交通管理事件通知單，舉發違規，復於98年5 月14日19
    時6 分，駕駛上開車輛，於台北市○○○路口，因「計程車
    駕駛人未向警察機關辦理執業登記領取執業登記證即行執業
    ，經處罰仍不辦理」經台北市政府警察局交通警察大隊警員
    填掣北市警交字第A00XFV377 號舉發違反道路交通管理事件
    通知單，舉發違規之事實，為抗告人所不爭執，並有違規查
    詢報表、北市警交字第AEX506363 號、北市警交字第A00XFV
    377 號舉發違反道路交通管理事件通知單、高雄市政府交通
    局99年6 月17日高市交裁字第裁32-A00XFV377號裁決書，及
    抗告人遲至98年10月21日始向台北市政府警察局提出台北市
    計程車駕駛人執業登記申請書影本各1 紙附於原審卷可稽，
    足以認定。是異議人於上揭時地有「計程車駕駛人未向警察
    機關辦理執業登記領取執業登記證即行執業，經處罰仍不辦
    理」之違規事實，堪以認定。
  (二)至抗告人於上揭98年3 月30日、98年5 月14日先後2 次違規
    後，於98年10月21日始取得台北市計程車駕駛人執業登記，
    與本件已成立之違規行為無涉；另抗告人以開計程車為業，
    對於應辦妥執業登記始得執業，不能諉稱不知，且抗告人曾
    於98年3 月30日，駕駛上開營業一般小客車，在台北市○○
    路，因「計程車駕駛人未向警察機關辦理執業登記領取執業
    登記證即行執業」，已經台北市政府警察局中正一分局填掣
    舉發違規單，處新台幣1,500 元，本件係「經處罰仍不辦理
    」，復於98年5 月14日，再次以上開同一事由違規，抗告人
    自不得以不知情或職業登記證難考抗辯甚明。
  (三)綜上所述，抗告人於上開時、地因「計程車駕駛人未向警察
    機關辦理執業登記領取執業登記證即行執業，經處罰仍不辦
    理」，違反道路交通管理處罰條例第36條第1 項、第2 項，
    及同法第67條第3 項及違反道路交通管理事件統一裁罰基準
    表之規定，裁處異議人吊銷駕駛執規定，其違規事實堪以認
    定，高雄市政府交通局於99年6 月17日以高市交裁字第裁32
    -A00XFV377號裁決書，裁處抗告人吊銷駕駛執照、1 年內不
    得重新考領駕駛執照，並無不當。
五、原審以抗告人違規事證明確，依道路交通管理處罰條例第36
    條第1 項、第2 項、第67條第3 項、道路交通案件處理辦法
    第19條之規定，裁定駁回抗告人之聲明異議，經核並無違誤
    。抗告人仍執陳詞，提起抗告，並無理由，應予駁回。
六、據上論結，應依道路交通案件處理辦法第26條，刑事訴訟法
    第412 條，裁定如主文。
中    華    民    國    99    年    8     月    19    日
                  刑事第二庭    審判長法  官  林正雄
                                      法  官  張意聰
                                      法  官  黃壽燕
以上正本證明與原本無異。
不得再抗告。
中    華    民    國    99    年    8     月    19    日
                                      書記官  戴志穎

司法院資訊處製作；財團法人民間司法改革基金會備份。
